最  高  行  政  法  院  裁  定
110年度抗字第281號
抗  告  人  連振逢                                      


相  對  人  法務部                                      
代  表  人  蔡清祥                            
上列當事人間聲請停止執行事件，對於中華民國110年8月5日臺
北高等行政法院110年度聲字第75號裁定，提起抗告，本院裁定
如下︰
　　主  文
原裁定廢棄。
本件移送臺灣嘉義地方法院行政訴訟庭。　
　　理  由
一、按對於原審法院之裁定有所不服，除合於法定抗告原因得向
    本院提起抗告外，不容以其他之方法聲明不服，故不服原審
    法院之裁定而未以抗告之程序為之者，仍應視其為抗告之提
    起，而依抗告程序調查裁判。本件抗告人提出「聲明異議暨
    聲請狀」對於原審法院裁定聲明不服，依上說明，仍應視其
    為抗告之提起，而依抗告程序調查裁判。
二、本件原裁定以：抗告人聲請停止執行者為刑事確定裁判所為
    之刑事執行處分，應依刑事訴訟法向普通法院刑事庭尋求救
    濟，行政法院對之並無審判權限，故原審應逕以裁定駁回之
    ，而無移送之必要等語。
三、抗告意旨略以：依最高法院106年度台抗字第164號刑事裁定
    ，可知刑事法院既非監獄監督機關，自無權審究監獄及其主
    管機關所為之處分。抗告人已服刑10年符合刑法第77條第1
    項、監獄行刑法第81條第1項、行刑累進處遇條例第75條應
    准予假釋，惟抗告人假釋請求權遭侵害而發生難以回復之損
    害，爰請求准予裁定停止執行刑罰。
四、本院查：
　㈠抗告人係以其已符合法定假釋規定之要件，不服相對人不予
    許可假釋處分及預為請求相對人日後應許可假釋（下稱本案
    訴訟），而提起行政訴訟，同時依訴願法第93條第2項、行
    政訴訟法第116條規定聲請停止刑之執行。其本案訴訟經原
    審審認，依監獄行刑法第134條第1項規定，應由監獄所在地
    之地方法院行政訴訟庭管轄，而以110年度訴字第820號裁定
    將本案訴訟移送臺灣嘉義地方法院行政訴訟庭，有該裁定在
    卷可稽。
　㈡抗告人於起訴狀內，併請求暫時停止刑罰，故原審另分聲請
    停止執行案件辦理。惟抗告人於書狀內既已具體表明，係依
    訴願法第93條第2項、行政訴訟法第116條第3項規定，請求
    暫時停止刑罰，行政法院對於該聲請即有審判權（至於依行
    政訴訟法停止執行之規定，能否達到抗告人所求停止刑罰執
    行之目的，乃另一層次問題）。原裁定認為行政法院無審判
    權逕以裁定駁回其聲請，尚有未洽。抗告意旨指摘原裁定違
    誤為有理由，應由本院將原裁定廢棄。
　㈢又，聲請停止執行之本案訴訟，既移由臺灣嘉義地方法院行
    政訴訟庭管轄，本件停止執行聲請應併移臺灣嘉義地方法院
    行政訴訟庭管轄。爰將本件聲請裁定移送臺灣嘉義地方法院
    行政訴訟庭。　
五、據上論結，本件抗告為有理由。依行政訴訟法第272條、民
    事訴訟法第492條，裁定如主文。
中　　華　　民　　國　　110 　年　　12　　月　　16　　日
                    最高行政法院第三庭
                        審判長法官  帥　嘉　寶　
                              法官　鄭　小　康
                              法官　林　玫　君
                              法官　李　玉　卿
                              法官　洪　慕　芳

以  上  正  本  證  明  與  原  本  無  異
中　　華　　民　　國　　110 　年　　12　　月　　16　　日
　　　　　　　　　　　　　　　書記官　張　玉　純